臺灣臺北地方法院民事裁定
111年度訴字第4507號
原      告  台新國際商業銀行股份有限公司

法定代理人  尚瑞強  


被      告  余啟豪  
上列當事人間請求給付簽帳卡消費款事件，本院裁定如下：
    主  文
本件移送臺灣士林地方法院。
    理  由
一、按訴訟之全部或一部，法院認為無管轄權者，依原告聲請或
    依職權以裁定移送其管轄法院。又當事人得以合意定第一審
    管轄法院，但以關於由一定法律關係而生之訴訟為限；前項
    合意，應以文書證之。惟合意管轄之規定，於本法定有專屬
    管轄之訴訟者，不適用之。民事訴訟法第28條第1項、第24
    條、第26條分別定有明文。故除專屬管轄外，因雙方當事人
    之合意，使本無管轄權之法院因而有管轄權，本有管轄權之
    法院即喪失管轄權，合意管轄一經約定，原告即應向合意管
    轄之法院起訴，不得向他法院起訴。準此，當事人以合意定
    第一審管轄法院者，如具備上開法定要件，當事人及法院均
    應受其拘束；民事訴訟法關於合意管轄之規定，除專屬管轄
    外，得排斥其他審判籍而優先適用（最高法院99年度台抗字
    第110號裁定參照）。
二、經查，本件原告起訴主張：被告於民國107年05月10日與原
    告簽立信用卡會員約定條款，向原告請領正卡卡號00000000
    00000000信用卡使用，依約被告得於特約商店記帳消費，但
    所生應負帳款應於繳款截止日前向原告清償或以循環信用方
    式繳付最低應繳金額。被告自107年05月10日發卡起至111年
    09月04日止，消費記帳尚餘消費本金新臺幣（下同）123萬2
    ,199元未按期給付。爰依信用卡會員約定條款向被告訴請給
    付123萬2,199元及自111年08月03日起至清償日止按週年利
    率百分之15計算之利息等語。惟查，依信用卡會員約定條款
    於第28條約定：「因本契約涉訟者，雙方同意以臺灣士林地
    方法院、臺灣臺中地方法院、臺灣高雄地方法院擇一為第一
    審管轄法院。但不得排除消費者保護法第47條及民事訴訟法
    第436條之9小額訴訟管轄法院之適用。」（訴字卷第16頁）
    ，應認此即本件信用卡契約所涉爭議之合意管轄約定。本件
    亦無專屬管轄規定之適用，揆諸前揭說明，上開合意管轄之
    約定即得排斥其他審判籍而優先適用。考量被告住所地位於
    桃園市（見訴字卷第33頁被告戶籍資料），原告之設址於臺
    北市，為兼顧當事人之利益、調查證據便利性，兼且符合信
    用卡會員約定條款有關合意管轄之約定意旨，認將本件移送
    臺灣士林地方法院，應屬妥適。玆原告向無管轄權之本院起
    訴，顯係違誤，爰依職權將本件移送於該管轄法院。
三、依首開法條裁定如主文。
中　　華　　民　　國　　111 　年　　10　　月　　4 　　日
                  民事第二庭  法　官  林伊倫
以上正本係照原本作成。
如不服本裁定應於送達後10日內向本院提出抗告狀，並繳納抗告
費新臺幣1,000元。　　　
中　　華　　民　　國　　111 　年　　10　　月　　4 　　日
                              書記官　黃品蓉